# 债权转让形式的借款财务处理

提问人：xxy54tc119 时间：2020-04-27 12:01:00
请教陈版，甲公司为一家信托公司，B、C、D、E四家公司均为A公司全资子公司，A、B、C、D、E公司均为房地产开发公司。甲公司与A公司及B公司签订债券转让协议，约定B公司将其对A公司的债权 3 亿元（会计科目其他应收款，实质为母子公司之间由于资金划拨产生的往来款）转让与甲公司，甲公司将转让价款 3 亿元以银行转账形式转入B公司。同时甲公司又与A公司签订还款协议，约定A公司可以两年后偿还该笔 3 亿元债务，但是需要按季度支付年化13%的债权宽限补偿金；甲公司又与C公司签订协议，约定C公司作为A公司共同还款人，偿还该 3 亿元债务以及13%的债权宽限补偿金；D、E公司以其开发的房地产项目在建工程对甲公司此项债权提供担保。该业务实际执行中，由于A公司为母公司，没有房地产开发项目，而C公司有项目，实际偿还13%的债权宽限补偿金的公司为C公司。
问题 1 ：单体报表层面，B公司是否终止确认对A公司债权，并将收到的 3 亿元债权转让款确认为债权转让的收入；
问题 2 ：单体报表层面，如果B公司不终止确认该债权，那么是否按照经济实质作为一笔借款进行处理，借款主体应判断为哪家公司；如果借款主体不为B公司，那么B公司收到的 3 亿元债权转让款如何进行账务处理；
问题 3 ：A公司合并报表层面，是否确认为一笔本金 3 亿元，利率13%，期限 2 年的长期借款？

回答人：chenyiwei
1 、因为B不再有后续涉入，故B可以终止确认该项债权。
2 、A公司合并报表层面的借款主体应为实际使用该笔借款的企业。
3 、是。